臺灣臺南地方法院刑事判決
109年度易字第1219號
公  訴  人  臺灣臺南地方檢察署檢察官
被      告  陳子弘



上列被告因過失傷害案件，經檢察官提起公訴（109年度調偵字
第950號），本院判決如下：
    主  文
本件公訴不受理。
    理  由
一、公訴意旨如起訴書所載（如附件）。
二、按告訴乃論之罪，告訴人於第一審辯論終結前得撤回其告訴
    ，又告訴經撤回者，應諭知不受理之判決，並得不經言詞辯
    論為之，刑事訴訟法第238條第1項、第303條第3款、第307
    條分別定有明文。
三、查本件告訴人蔡○婷（真實姓名年籍詳卷）告訴被告乙○○過
    失傷害案件，公訴意旨認被告係涉犯刑法第284條前段之過
    失傷害罪嫌，依刑法第287條前段之規定，須告訴乃論。茲
    因被告與告訴人已成立調解，經告訴人具狀撤回告訴，有本
    院109年度南司附民移調字第88號調解筆錄、刑事撤回告訴
    各1紙在卷可稽，依據上開說明，應諭知不受理之判決，並
    不經言詞辯論為之。
據上論斷，應依刑事訴訟法第303條第3款、第307條，判決如主
文。 
本案經檢察官錢鴻明提起公訴，檢察官丙○○到庭執行職務。
中　　華　　民　　國　　110 　年　　1 　　月　　19　　日
　　　　　　　　　刑事第十庭  法　官　張郁昇
以上正本證明與原本無異。
如不服本判決應於收受本判決後20日內向本院提出上訴書狀，並
應敘述具體理由。其未敘述上訴理由者，應於上訴期間屆滿後20
日內向本院補提理由書狀（均須按他造當事人之人數附繕本）「
切勿逕送上級法院」。 
　　　　　　　　　　　　　　　 書記官  呂伊謦
中　　華　　民　　國　　110 　年　　1 　　月　　19　　日
【附件：（附件內容除列出者，餘均省略）】 
臺灣臺南地方檢察署檢察官起訴書
                                    109年度調偵字第950號
　　被　　　告　乙○○　男　49歲（民國00年0月00日生）
　　　　　　　　　　　　住○○市○區○○路0000巷000弄0號
　　　　　　　　　　　　居臺南市○區○○路0000巷00弄00號
　　　　　　　　　　　　國民身分證統一編號：Z000000000號
上列被告因過失傷害案件，已經偵查終結，認應該提起公訴，茲
將犯罪事實及證據並所犯法條分敘如下：
　　　　　　犯罪事實
一、乙○○為「樂豐育樂」(統一編號：00000000)之負責人，民國
    108年間以「瑪果移動樂園」之名義，在位於臺南市○○區○○
    路000號之「中華夜市」(現已歇業)內，收費經營包含充氣
    式溜滑梯在內之兒童遊樂設施。乙○○明知經營遊樂設施之業
    者，其活動需要之安全管理人力、器材、裝備及相關設施之
    配置比例，應視活動場地特性、活動規模、性質、參與活動
    人數規模及性別比例，為適當及合理之規劃(詳內政部發布
    之「充氣式遊樂設施及非固定式機械遊樂設施安全管理規範
    」第7條第2款)，而其為專業之兒童遊樂設施業者，具有一
    定之經驗及專業知識，亦知悉兒童因思慮未臻成熟，於參與
    溜滑梯遊戲時，在高處預備溜下之兒童常不待已溜下之兒童
    離開滑梯旋即溜下、已溜下者又不知危險性而在滑梯低處逗
    留，故而應有成人於滑梯上下處妥善管理人流，方不致造成
    碰撞而導致傷害，且乙○○亦明知此理，故而於人潮較多時，
    會命其聘請之員工一人進入充氣式溜滑梯內，將已溜下之兒
    童抱走，以避免遭上方溜下之兒童撞擊，然而現實上此一風
    險並不因人潮多寡而有差別，縱令人潮稀少，此一風險仍然
    確實存在，乙○○理應不論人潮多寡均派員管理溜滑梯人流，
    而依現場客觀情形，並無不能注意之情事，竟仍疏未注意，
    於108年10月27日晚間營業時，並未派員進入充氣式溜滑梯
    內管理人流，僅由乙○○一人在充氣式溜滑梯設施之外，持麥
    克風控管現場秩序(兒童豈有可能完全聽從乙○○之口頭指示
    ？)，適甲○○(104年9月23日生，其餘年籍資料詳卷)由母親
    蔡○婷陪同前往上開充氣式溜滑梯消費，甲○○溜下滑梯之後
    ，因現場欠缺適當之管理人流措施，不及離開滑梯下方，致
    其於同日20時許遭上方溜下之其他不詳兒童撞擊左手臂，因
    而受有左側近端尺骨粉碎性骨折之傷害。
二、案經蔡○婷訴由臺南市政府警察局永康分局報告偵辦。
　　　　　　證據並所犯法條
一、訊據被告乙○○矢口否認涉有過失傷害之犯行，辯稱：我不知
    道當天有兒童受傷云云。惟查，上揭犯罪事實，業據告訴人
    蔡○婷指訴歷歷，並有現場照片8張、監視器畫面擷取照片2
    張、充氣式遊樂設施及非固定式機械遊樂設施安全管理規範
    全文1份、國立成功大學醫學院附設醫院中文診斷證明書1紙
    及同院甲○○病歷0份附卷可稽，被害人甲○○前往醫院急診之
    時間與案發時間密切接近，告訴人於急診室向醫師主述之受
    傷原因確如犯罪事實欄所載之事，告訴人亦無訛騙醫師之動
    機，且告訴人與被告素不相識，亦無誣陷之理，堪認被害人
    所受之傷害確實係於充氣式溜滑梯遭其他兒童撞擊所致，且
    被告確實有如前述管理不當之過失，此過失與傷害之結果亦
    顯有因果關係，故被告之罪嫌應洵堪認定。
二、核被告所為，係犯刑法284條之過失傷害罪嫌。
三、依刑事訴訟法第251條第1項提起公訴。
　  此　致
臺灣臺南地方法院
中　　華　　民　　國　　109 　年　　10　　月　　14　　日
                              檢  察  官　錢鴻明
本件證明與原本無異
中　　華　　民　　國　　109 　年　　10　　月　　19　　日
                              書  記  官  楊芝閩